臺灣板橋地方法院刑事判決　　　　　　　　　　　　九十一年度易字第一五一四號
　　公　訴　人　臺灣板橋地方法院檢察署檢察官
　　被　　　告　甲○○
右列被告因毒品危害防制條例案件，經檢察官提起公訴（九十一年度偵字第六一三七
號）及移請併案審理（九十一年度毒偵字第一五九九、二四九五號），本院判決如左
：
    主  文
甲○○連續施用第二級毒品，處有期徒刑陸月，如易科罰金，以佰元折算壹日。扣
案如附表扣案物欄所示之安非他命均沒收銷燬。
    事  實
一、甲○○曾於民國八十六年間因違反麻醉藥品管理條例案件（含施用第二級毒品安
    非他命部分），經檢察官起訴由本院以八十七年度訴字第五七號審理中，又因施
    用毒品案件，經本院裁定送觀察、勒戒後，認有繼續施用毒品傾向，再經本院以
    八十七年度毒聲字第八一０號裁定令入戒治處所施以強制戒治一年，嗣戒治期滿
    三個月後，成效經評定為合格，由本院以八十七年度毒聲字第三四六四號裁定停
    止戒治，所餘期間付保護管束，惟於保護管束期間再犯毒品案件，經本院以八十
    八年度毒聲字第二０九三號裁定撤銷停止戒治，令入戒治處所施以強制戒治，而
    於八十九年五月十七日強制戒治期滿，由臺灣板橋地方法院檢察署檢察官於八十
    九年五月二十六日以八十九年度戒毒偵字第三七一號為不起訴處分確定，其前案
    施用第二級毒品安非他命部分，並經本院援引上開觀察勒戒、戒治程序，而以八
    十七年度訴字第五七號判決判處免刑確定，詎仍不知悔改，明知安非他命係毒品
    危害防制條例所明定之第二級毒品，不得施用及持有，竟基於概括之犯意，於如
    附表所示之時間、地點連續非法施用第二級毒品安非他命，而先後於如附表所示
    之查獲時、地為警查獲，並扣得如附表扣案物欄所示之物。
二、案經內政部警政署國道公路警察局第六警察隊報請臺灣板橋地方法院檢察署檢察
    官偵查起訴及移送併案審理。
    理  由
一、訊據被告甲○○對於如附表所示之時、地連續非法施用第二級毒品安非他命之事
    實，坦承不諱，而其於先後三次經警查獲後所採集尿液送驗結果，均確呈安非他
    命陽性反應，有臺灣檢驗科技股份有限公司濫用藥物尿液檢驗報告三紙在卷可稽
    ，復有如附表扣案物欄所示之安非他命（分別有國道公路警察局第六警察隊查獲
    涉嫌毒品危害防制條例毒品初步鑑驗報告單及臺北市政府警察局鑑驗通知書各一
    紙在卷為憑）扣案可證，其自白與事實相符，為可採信。而被告曾於八十六年間
    因違反麻醉藥品管理條例案件（含施用第二級毒品安非他命部分），經檢察官起
    訴由本院以八十七年度訴字第五七號審理中，又因施用毒品案件，經本院裁定送
    觀察、勒戒後，認有繼續施用毒品傾向，再經本院以八十七年度毒聲字第八一０
    號裁定令入戒治處所施以強制戒治一年，嗣戒治期滿三個月後，成效經評定為合
    格，由本院以八十七年度毒聲字第三四六四號裁定停止戒治，所餘期間付保護管
    束，惟於保護管束期間再犯毒品案件，經本院以八十八年度毒聲字第二０九三號
    裁定撤銷停止戒治，令入戒治處所施以強制戒治，而於八十九年五月十七日強制
    戒治期滿，由臺灣板橋地方法院檢察署檢察官於八十九年五月二十六日以八十九
    年度戒毒偵字第三七一號為不起訴處分確定，其前案施用第二級毒品安非他命部
    分，並經本院援引上開觀察勒戒、戒治程序，而以八十七年度訴字第五七號判決
    判處免刑確定，有臺灣高等法院被告全國前案紀錄表、臺灣高等法院檢察署刑案
    紀錄簡覆表、上開不起訴處分書及本院八十七年度訴字第五七號刑事判決在卷可
    按。其於上開不起訴處分及免刑判決後，再犯本件施用第二級毒品犯行，事證明
    確，其犯行堪以認定。
二、核被告所為，係犯毒品危害防制條例第十條第二項之施用第二級毒品罪。其持有
    安非他命之低度行為，應為其施用安非他命之高度行為所吸收，不另論罪。其先
    後多次施用第二級毒品安非他命之犯行，時間緊接，犯罪構成要件相同，顯係基
    於概括犯意為之，為連續犯，應依刑法第五十六條之規定，論以一罪並加重其刑
    。檢察官移送併辦（臺灣板橋地方法院檢察署九十一年度毒偵字第一五九九號、
    二四九五號）如附表編號二、三所示之犯行，與本件起訴犯罪事實有連續犯之裁
    判上一罪關係，本院自得併予審理。爰審酌被告之犯罪動機、目的、所生危害及
    犯後態度等一切情狀，量處如主文所示之刑，並諭知易科罰金之折算標準。
三、扣案如附表扣案物欄所示之安非他命，係查獲之毒品，屬毒品危害防制條例所定
    之違禁物，爰依同條例第十八條第一項前段規定，不問屬於犯人與否，均沒收銷
    燬之。至如附表編號一所示之吸食器係同被查獲之陳雅慧所有，業據被告供明在
    卷，爰不於本案諭知沒收，附此敘明。
四、至檢察官移送併辦意旨（臺灣板橋地方法院九十一年度毒偵字第二四九五號）另
    以：被告於九十一年九月十五日，在臺北縣板橋市○○○路三一三巷三四號施用
    第一級毒品海洛因，嗣於同年月十六日四時三十分許，在縣市○○○路三一三巷
    底為警查獲，並扣得海洛因一包（淨重二點二公克），因認被告涉犯毒品危害防
    制條例第十條第一項施用第一級毒品罪嫌等語。經查，檢察官移送併案被告施用
    第一級毒品海洛因犯行，與本件起訴犯罪事實即被告施用第二級毒品安非他命犯
    行，犯意各別，行為互異，並無連續犯之裁判上一罪關係，本院無從併予審理，
    是此部分應退回由檢察官依法辦理，併此敘明。
據上論斷，應依刑事訴訟法第二百九十九條第一項，毒品危害防制條例第十條第二項
、第十八條第一項前段，刑法第十一條前段、第五十六條、第四十一條第一項前段，
罰金罰鍰提高標準條例第二條，判決如主文。
本案經檢察官洪家原到庭執行職務
中      華      民      國      九十一      年    八    月    二十三    日
                                  臺灣板橋地方法院刑事第三庭
                                          法  官  李  幼  妃
右正本證明與原本無異。
如不服本判決，應於判決送達後十日內，向本院提出上訴狀。
                                          書記官  強  梅  芳
中      華      民      國      九十一      年    八    月    三十      日
附錄本案論罪科刑法條全文
毒品危害防制條例第十條：
施用第一級毒品者，處六月以上五年以下有期徒刑。
施用第二級毒品者，處三年以下有期徒刑。
附表：
┌──┬─────┬────────┬────────┬────────┐
│編號│犯罪時間  │犯罪地點        │查獲時、地      │扣案物          │
├──┼─────┼────────┼────────┼────────┤
│一、│九十年八月│臺北縣深坑鄉某處│經警於九十年八月│第二級毒品安非他│
│    │十二、十三│                │十四日二十二時五│命四小包（毛重一│
│    │日間某時  │            │十五分許，在國道│點五公克）及陳雅│
│    │          │                │三號公路北向二十│慧所有之吸食器一│
│    │          │                │一公里處查獲邱正│組。            │
│    │          │                │忠及其女友陳雅慧│                │
│    │          │                │。              │                │
├──┼─────┼────────┼────────┼────────┤
│二、│九十年十一│臺北市某處      │經警於九十年十一│第二級毒品安非他│
│    │月十八、十│                │月二十日二十三時│命三包（驗餘淨重│
│    │九日間某時│                │十五分許，在臺北│二點九八公克）。│
│    │          │                │市○○○路與八德│                │
│    │          │                │路口查獲甲○○（│                │
│    │          │                │冒名邱正信）及其│                │
│    │          │                │女友陳雅慧。    │                │
├──┼─────┼────────┼────────┼────────┤
│三、│九十一年七│臺北縣板橋市漢生│於九十一年七月十│第二級毒品安非他│
│    │月十五日  │東路三一三巷三十│六日四時三十分許│命一包（淨重一點│
│    │          │四號            │，在臺北縣板橋漢│四公克）。      │
│    │          │                │生東路三一三巷底│                │
│    │          │                │為警查獲。      │                │
└──┴─────┴────────┴────────┴────────┘
